【裁判字號】    97,交聲,1387
【裁判日期】    971006
【裁判案由】    違反道路交通管理處罰條例聲明異議
【裁判全文】
臺灣桃園地方法院交通事件裁定        97年度交聲字第1387號
原處分機關  交通部公路總局新竹區監理所中壢監理站
異  議  人
即受處分人  巫顯彬
上列異議人即受處分人因違反道路交通管理處罰條例案件，對於
交通部公路總局新竹區監理所中壢監理站97年8 月5 日壢監裁字
第裁53-DB0000000號違反道路交通管理事件裁決書所為處分聲明
異議，本院裁定如下：
    主  文
異議駁回。
    理  由
一、原處分意旨略以：異議人即受處分人巫顯彬於民國96年12月
    16日上午9 時36分，駕駛車號L6-4475 號自用小客車，在桃
    園縣楊梅鎮○○路、新光路之交叉路口該禁止臨時停車之處
    所停車，經桃園縣政府警察局楊梅分局警員當場舉發，並填
    製桃園縣政府警察局桃警局交字第DB0000000 號舉發違反道
    路交通管理事件通知單，限於97年1 月2 日前繳納罰鍰，嗣
    經原處分機關即交通部公路總局新竹區監理所中壢監理站於
    97年8 月5 日以壢監裁字第裁53-DB0000000號裁決書，認異
    議人違反道路交通管理處罰條例第56條第1 項第1 款之規定
    ，爰依違反道路交通管理事件統一裁罰基準表，處異議人罰
    鍰新臺幣（下同）1,200 元等語。
二、聲明異議意旨略以：異議人於96年12月16日上午駕駛前開汽
    車，途經桃園縣楊梅鎮○○路路段時，因車輛突然熄火，乃
    下車察看，並未停車離開，實無違規之情事，為此依法聲明
    異議等語。
三、按汽車駕駛人停車時，在禁止臨時停車處所停車者，處新臺
    幣600 元以上1,200 元以下罰鍰，道路交通管理處罰條例第
    56 條 第1 項第1 款定有明文。次按汽車臨時停車時，於交
    岔路口、公共汽車招呼站10公尺內、消防栓、消防車出入口
    5 公尺內不得臨時停車；汽車停車時，於禁止臨時停車處所
    不得停車；汽車發生故障不能行駛，應即設法移置於無礙交
    通之處，該故障車輛在未移置前或移置後均應豎立車輛故障
    標誌，該標誌在行車時速40公里之路段，應豎立於車身後方
    5 公尺至30公尺之路面上，在行車時速逾40公里之路段，應
    豎立於車身後方30公尺至100 公尺之路面上，交通擁擠之路
    段，應懸掛於車身之後部，車前適當位置得視需要設置，車
    輛駛離現場時，應即拆除，此為道路交通安全規則第111 條
    第1項 第2 款、第112 條第1 項第1 款、第12款所明訂。
四、經查：
(一)、異議人有於上揭時間將其駕駛之車牌號碼L6-4475 號自用小
    客車停放至桃園縣楊梅鎮○○路、新光路之交叉路口該禁止
    臨時停車之處所等情，此為異議人所不爭執，核與桃園縣政
    府警察局桃警局交字第DB0000000 號舉發違反道路交通管理
    事件通知單所附現場採證相片相符，足徵異議人確有於禁止
    臨時停車處所停車，應堪認定。
(二)、至異議人雖以伊因車輛突然熄火，乃下車檢視車況，並未停
    車離開，實無違規之情事等語置辯，然此查無證據可資證明
    ，且依卷附現場採證照片所示，異議人於禁止臨時停車處所
    停放之車牌號碼L6-4475 號自用小客車車身後方，尚有密接
    行駛在後之其他機車與自用小客車車輛，顯然異議人並未於
    該車車身後方樹立任何故障標誌，異議人所指伊因車輛突然
    熄火始停車查看云云，是否屬實，已非無疑。
(三)、縱認異議人所指該車輛有突然熄火無法發動之嚴重異常車況
    ，而異議人果有停車檢查車輛之必要，仍應依循法規行事，
    亦即，應即將故障車輛設法移置於無礙交通之處，該故障車
    輛在未移置前或移置後均應豎立車輛故障標誌，自難以因檢
    查車況須將車輛停放在禁止臨時停車處所而免責。是以，本
    件事證明確，異議人確有在禁止臨時停車處所停車之交通違
    規行為，堪以認定，所辯核屬無據，不足採信。
五、綜上，異議人所辯上情，不能解免異議人之交通違規責任，
    其有上開交通違規行為，洵堪認定，從而，原處分機關援引
    道路交通管理處罰條例第56條第1 項第1 款規定，裁罰異議
    人1,200 元，核無不合，異議人猶執前詞指摘，非有理由，
    應予駁回。
六、依道路交通管理處罰條例第87條第2 項、道路交通案件處理
    辦法第19條，裁定如主文。
中    華    民    國    97    年    10    月     6    日
                        交通法庭  法  官  劉淑玲
以上正本證明與原本無異。
如不服本裁定，應於裁定送達後5 日內向本院提出抗告狀。
                                  書記官  何伊羚
中    華    民    國    97    年    10    月    8     日


司法院資訊處製作；財團法人民間司法改革基金會備份。
